臺灣高等法院臺南分院民事裁定　94年度抗字第376號
抗　告　人　甲○○
相　對　人　乙○○
上列抗告人因與相對人間准許票款執行事件，對於中華民國九十
四年七月四日臺灣雲林地方法院九十四年度票字第四九八號裁定
提起抗告，本院裁定如下：
    主  文
抗告駁回。
抗告程序費用由抗告人負擔。
    理  由
一、按「本票執票人向本票發票人行使追索權時，得聲請法院裁
    定後強制執行。」、「對於執票人主張未為提示者，應負舉
    證之責」票據法第一百二十三條、第九十五條分別定有明文
    。又「本票執票人依上開法條之規定，向本票發票人行使追
    索權時，聲請法院裁定准予強制執行，其性質與非訟事件無
    殊，法院就本票形式上之要件是否具備予以審查為已足。至
    於實體上之爭執，為裁定之法院，無權加以審酌。」此亦有
    最高法院五十六年台抗字第七一四號判例可資參照。
二、本件相對人在原法院主張執有抗告人簽發未載付款地如原裁
    定附表所示之本票二紙，並載明免除作成拒絕證書，詎經提
    示未獲付款，爰依票據法第一百二十三條規定聲請裁定准許
    強制執行等語，並提出本票二紙（票號分別為332192、3323
    60）為證。原法院依前開規定予以准許，並無不合（票號為
    332361、332362號二紙未載發票日之本票，已經原法院以無
    效之本票為由裁定予以駁回，而相對人就此部分亦未提起抗
    告）。
三、抗告意旨略以：相對人所執有抗告人簽發之本票二紙，其中
    一紙票號為332360、票面金額為一千一百萬元、發票日為八
    十五年五月二十一日之本票，另一紙票號為332192、票面金
    額為六百萬元、發票日為八十五年八月十二日之本票，上開
    本票均未記載到期日，從而，依票據法第一百二十條第二項
    、第二十二條第一項，相對人之追索權已罹於時效而消滅，
    即相對人已喪失票據上之權利，自不得聲請強制執行，原審
    不察而准許本件強制執行之聲請，為此提起抗告等語。惟查
    本件相對人對於前揭發票日分別為八十五年五月二十一日、
    八十五年八月十二日之二紙票據，已於九十四年六月三十日
    向原審法院聲請裁定許可對發票人強制執行；此有本票影本
    二紙及聲請狀乙紙附卷可稽，且本票未記載到期日者，視為
    見票即付，票據法第一百二十條第二項，抗告人固主張前揭
    二紙票據之付款請求權均已因上開消滅時效完成而不存在，
    則相對人之追索權業已喪失而不得行使云云，然前揭二紙票
    據既均有免除作成拒絕證書之記載，依票據法第一百二十四
    條準用同法第九十五條規定，應由主張相對人未為提示之抗
    告人負舉證之責，況相對人於聲請本票裁定准許強制執行時
    業已主張其有經提示未獲付款之情，是抗告人抗辯相對人未
    經提示付款，即應由其負舉證責任，惟抗告人並未舉證以實
    其說，自不足採，仍應為許可強制執行之裁定。至抗告人所
    稱上情，縱然屬實，亦係實體法上之爭執，揆諸首揭說明，
    應由抗告人另行提起訴訟，以資解決，非本件非訟程序所得
    加以審究，其提起抗告，為無理由，應予駁回。
三、據上論結，本件抗告為無理由，爰依九十四年八月五日修正
    公布實施前非訟事件法第八條第二項、第二十八條，民事訴
    訟法第四百九十五條之一第一項、第四百四十九條第一項、
    第九十五條、第七十八條，裁定如主文。
中　　華　　民　　國　　94　　年　　8　　月　  24   　日
                  民事第五庭　　審判長法　官　張世展
　　　　　　　　　　　      　　　　　法　官  蘇清恭
　　　　　　　　　　　      　　　　　法　官  王浦傑
上為正本係照原本作成。
如不服本裁定，僅得於收受本裁定正本送達後10日內以違背法令
為理由，向本院提出再抗告狀（須附繕本一份及繳納再抗告裁判
費新台幣1千元），而後始可再抗告於最高法院。
中　　華　　民　　國　　94　　年　　8　　月　  25   　日
                                      書記官  廖英琇
                                                 K
┌─────────────────────────────────────────────────────────┐
│附表：                                                                                                            │
├─┬───────┬─────────┬───────────┬───────────┬──────────┬──┤
│編│發   票    日 │票面金額（新台幣）│  利   息   起  算　日│　利　息　迄　止　日　│　票　 據　 號　 碼 │備考│
│號│              │                  │                      │                      │                    │    │
├─┼───────┼─────────┼───────────┼───────────┼──────────┼──┤
│00│85年8月12日   │6,000,000元       │85年8月12日           │94年6月30日           │332192              │    │
│1 │              │                  │                      │                      │                    │    │
├─┼───────┼─────────┼───────────┼───────────┼──────────┼──┤
│00│85年5月21日   │11,000,000元      │85年5月21日           │94年6月30日           │332360              │    │
│2 │              │                  │                      │                      │                    │    │
└─┴───────┴─────────┴───────────┴───────────┴──────────┴──┘
